ACORDAO-COMPLETO-2387943

ACÓRDÃO DE RELAÇÃO

ACÓRDÃO DE RELAÇÃO 13258/2019 ATA 44/2019 - SEGUNDA CÂMARA

Acórdão 13258/2019-TCU-Segunda Câmara
	Vistos estes autos de representação a respeito de possíveis irregularidades ocorridas na Vice-Presidência de Negócios Públicos (VINEP) da Empresa Brasileira de Correios e Telégrafos (ECT) , desde o exercício de 2011 até a data de autuação dos autos, praticadas pelo então vice-presidente, que anteriormente ocupava a Vice-Presidência de Logística - VILOG, por ter admitido, supostamente de forma irregular, assessor especial que era sócio de empresas de logística, para, segundo o denunciante, facilitar superfaturamentos em relações contratuais com órgãos governamentais. Ambas as pessoas citadas ainda teriam tido a colaboração de outros dois assessores. A representação requer que se investigue o contrato de consultoria firmado com a consultora Accenture, de número 386/2013, no valor de R$ 4.992.000,00, porque teriam sido dados aceites de serviços sem as devidas comprovações.
	Considerando que a representação não preenche todos os requisitos de admissibilidade constantes no art. 235 do Regimento Interno do TCU, porque, apesar de a matéria ser de competência do Tribunal, referir-se a responsável sujeito a sua jurisdição, estar redigida em linguagem clara e objetiva, não contém o nome, qualificação e endereço do representante, bem como carece de indício concernente à irregularidade ou ilegalidade apontada,
	considerando que a ausência de legitimidade para representar ao Tribunal inviabiliza até mesmo autuação alternativa da peça de representação como processo de denúncia;
	considerando os pareceres uniformes da Secretaria de Fiscalização de Infraestrutura Hídrica, de Comunicações e de Mineração - SeinfraCOM;
	considerando, finalmente, o disposto no inciso III, do art. 143, do Regimento Interno do TCU.
	os ministros do Tribunal de Contas da União, reunidos em sessão da 2ª Câmara, ACORDAM, por unanimidade, de acordo com os pareceres emitidos nos autos e com fundamento nos arts. 103, §1º e 105, parágrafo único da Resolução 259/2014 e 169, inciso V, do Regimento Interno do TCU; em não conhecer desta representação; dar ciência desta deliberação, bem como da instrução da unidade técnica à peça 4 à Empresa Brasileira de Correios e Telégrafos e arquivar o presente processo.
1.Processo TC-Processo 034.294/2018-0 (REPRESENTAÇÃO) 
1.1. Classe de Assunto: VI
	1.2. Unidade: Empresa Brasileira de Correios e Telégrafos.
	1.3. Relatora: ministra Ana Arraes.
	1.4. Representante do Ministério Público: não atuou.
	1.5. Unidade Técnica: Secretaria de Infraestrutura Hídrica, de Comunicações e de Mineração (SeinfraCOM) .
	1.6. Representação legal: Marlon Aurélio Kuntz Petry (OAB/GO 19.139) e outros, representando Empresa Brasileira de Correios e Telégrafos. 
	1.7. Determinações/Recomendações/Orientações: não há.

Segunda Câmara

ANA ARRAES

Não atuou.

REPRESENTAÇÃO (REPR)

Secretaria de Infraestrutura Hídrica, de Comunicações e de Mineração (SeinfraCOM).